臺灣高雄地方法院交通事件裁定　　　　 96年度交聲字第486號
原處分機關　高雄市政府
異　議　人
即受處分人　甲○○
上列異議人因違反道路交通管理處罰條例案件，對於高雄市政府
交通局交通事件裁決中心民國96年5 月16日所為之處分（高市府
交裁字第裁32–B00000000 號），聲明異議，本院裁定如下：
    主  文
異議駁回。
    理  由
一、異議意旨略以：異議人即受處分人前於民國96年2 月15日凌
    晨12時30分許，騎乘車號HZY –077 號重機車，沿高雄市小
    港區○○○路往小港路方向行駛時，為警所攔查臨檢，執行
    警員即將伊帶回高雄市政府警察局小港分局小港派出所（下
    稱小港派出所）進行酒測，伊有接受酒測，伊均依照警員之
    指示完成酒測動作，未藉故拖延時間，並無處分書所指拒絕
    酒測之情事，且實施酒測前，警員並未讓其有適當之休息及
    喝水；況若有喝酒，為何員警還讓伊騎機車回去，為此，爰
    依法聲明異議，請求撤銷原處分等語。
二、按受處分人，不服第8 條主管機關所為之處罰，得於接到裁
    決書之翌日起20日內，向管轄地方法院聲明異議，道路交通
    管理處罰條例第87條第1 項定有明文。經查，異議人於96年
    5 月18日收受裁決書，而異議人於同年月24日提起本件聲明
    異議，有高雄市政府交通局交通事件裁決中心送達證書、異
    議人之聲明異議狀各1 份附卷足稽。從而，異議人本件聲明
    異議之提起，合於法定程式，合先敘明。
三、按汽車駕駛人，駕駛汽車經測試檢定酒精濃度超過規定標準
    者，處新臺幣1 萬5 千元以上6 萬元以下罰鍰，並當場移置
    保管該汽車及吊扣其駕駛執照1 年；汽車駕駛人拒絕接受第
    1 項測試之檢定者，處新臺幣6 萬元罰鍰，並當場移置保管
    該汽車及吊銷該駕駛執照，道路交通管理處罰條例第35 條
    第1 項第1 款、第4 項前段分別定有明文。
四、異議人對於舉發通知單上所載時、地駕駛車牌HZY –077 重
    機車為警攔查後，至小港派出所實施酒精測試等情坦承不諱
    ，然以前揭情詞置辯。經查：
(一)、證人即執行本件攔檢取締之員警乙○○○於本院結證稱：伊
    在舉發當天即96年2 月15日，擔任凌晨0 時至2 時之巡邏，
    於同日凌晨12時30分許，在小港區○○○路及福隆街口實施
    機動路檢，發現異議人自一個停車場騎乘前揭重機車，往小
    港路方向行駛，伊將異議人攔檢，請其出示證件，發現其身
    上有酒味，異議人亦自承有稍微喝一點，即將異議人帶回派
    出所實施酒測；在給異議人喝杯水、休息15分鐘後，始實施
    酒測，伊有教導異議人如何進行酒測，但異議人不知是不敢
    把氣吹出來，還是用舌尖抵住吹管，無法測出測試值，機器
    一直顯示請重測，出現7 、8 次，伊即告知異議人若再不配
    合實施酒測，就要以拒測開立罰鍰，異議人仍無法完成酒測
    ，伊在同日凌晨1 時9 分許按下酒精測試器上之拒絕酒測按
    鍵，旋即開立舉發單及扣車單予異議人，並將其所騎乘之機
    車扣住；異議人進行酒測的時間，約有20幾分鐘左右等語甚
    詳（見本院第12、13頁）。又觀諸卷附呼氣酒精濃度測定值
    列印單之內容，其上確係出現「拒測」、「01：09」，並無
    酒測值為「0.00」及出現「及格」字樣等情，亦有上開測定
    值列印單1 紙在卷為憑（見本院卷第19頁），核與證人乙○
    ○○上開證述之情相符。另佐以證人與異議人素不相識，亦
    無仇隙，係依法執行勤務之公務員，復到庭具結為以上之證
    詞，自無設詞誣陷異議人之理，證人乙○○○上開證詞，應
    堪採信。參以，酒後駕車者，為避免受罰，於遭警攔檢施以
    酒測時常心存僥倖，而有故為吐氣量不足或根本未吐氣，甚
    與警方虛與委蛇、推三阻四之情，亦時有所聞，是證人之證
    述應與實情相符。足認本件異議人固有配合員警進行呼氣酒
    精測試，然其於進行酒測時故意不為正確吹氣動作，致使呼
    氣酒精測試器無法判讀，經員警告知異議人如不配合進行酒
    測，將會以拒測為由開立罰單，但異議人仍故意未為正確吹
    氣動作，員警始以異議人拒絕酒測而開單舉發甚明。異議人
    所辯：有配合員警進行呼氣測試多次，並未拒絕酒測云云，
    自非可採。
(二)、又異議人係於96年2 月15日凌晨12時30分許，為警攔檢，鄉
    後至小港派出所實施酒測，而於同日凌晨1 時9 分許，為警
    以拒絕酒測為由，開立舉發單等情，已如前述。從而，自異
    議人為警攔檢至其拒絕酒測時，期間經過將近40分鐘，而證
    人亦已明確證述於實施酒測前，已讓異議人休息15分鐘並飲
    用水一節相符，堪認員警於實施酒測前，已讓異議人有適當
    之休息與飲水甚明。異議人以員警並未讓伊有適當之休息、
    喝水，即實施酒測一節置辯，洵不足採。
(三)、另異議人否認有喝酒云云，惟異議人如何酒後駕車為警攔檢
    查獲乙節，業據證人證述綦詳，已如前述，參以，異議人於
    舉發當日所騎乘之HZY –077 號重機車，亦經員警依法留置
    保管，有高雄市政府警察局執行交通違規移置保管車輛通知
    單附卷足稽（見本院卷第16頁），益徵異議人確曾於實施酒
    測前飲用酒類。異議人前開置辯，顯不足採。
(四)、綜上所述，員警既於攔停異議人後，發現異議人身上有酒味
    者，依法自得對其進行酒精濃度測試檢定。而本件員警於取
    締過程中已告知異議人酒精濃度測試標準流程及方法，異議
    人雖依員警要求進行吹氣動作，致測試儀器均無法成功顯示
    酒精測試值，其故意不按規定程序吹氣受測，致無法測試，
    實與拒絕接受酒精濃度測試無異，異議人有拒絕接受酒測之
    違規事實，已臻明確，其上開所辯：伊有接受酒測，並未拒
    絕云云，委無足取。異議人既確有於舉發通知單上所載時、
    地經警進行酒精濃度測試時，拒絕接受酒精濃度測試之事實
    ，從而，原處分機關依道路交通管理處罰條例第35條第4 項
    前段之規定，裁處罰鍰新臺幣6 萬元，自無違誤。異議人執
    上開情詞提起本件聲明異議，為無理由，應予駁回。
五、據上論斷，應依道路交通案件處理法第19條，裁定如主文。
中　　華　　民　　國　　96　　年　　9 　　月　　20　　日
                  交通法庭    法　官 李殷君
以上正本證明與原本無異。
如不服本裁定應於送達後5日內向本院提出抗告狀。
中　　華　　民　　國　　96　　年　　9 　　月　　21　　日
                              書記官  陳昱良
